# 请问营改增以后，融资租赁承租方如何入账？

提问人：Sherlockkkk 时间：2017-06-26 21:25:28
请问下，营改增之后融资租赁承租方如何入账，如果公允价值 100 万且比最低租赁付款额低，长期应付款 200 万，增值税是 34 万。
1 、借：固定资产 66 万 长期待摊费用—融资租赁进项税额 34 万 未确认融资费用 100 贷：长期应付款 200 2 、借：固定资产 100 万 长期待摊费用—融资租赁进项税额 34 万 未确认融资费用 32 贷：长期应付款 166准则固定资产入账价值是公允价值最最低租赁付款额熟低入账，那么是否就要按第二种方法， 34 万扣除长期应付款；但是我不融资租赁的时候，那么这税费就是扣减固定资产公允价值，是否可以按第一种入账？

回答人：chenyiwei
在初始确认时，因为尚未收到进项发票，按照“进项税额不暂估”的惯例，应按以下两者中的较低者作为固定资产入账价值：（ 1 ）不含税的公允价值；（ 2 ）按不含税的每期应支付款项净额（＝每期合同约定支付的含税租金－预计每期可获得的可抵扣进项税额）的折现值。相应地初始确认的长期应付款也是不含税的。在初始确认的分录中不应出现涉及未来进项税额的项目。所以你的两种做法都是有问题的。 在你的例子中，如果固定资产入账价值确定为 100 万，不含税的长期应付款（总额）为 166 万，则差额为未确认融资费用 66 万。